臺灣板橋地方法院刑事判決　　　　　　 100年度易字第2459號
公　訴　人　臺灣板橋地方法院檢察署檢察官
被　　　告　張鎮源
上列被告因違反毒品危害防制條例案件，經檢察官提起公訴（
100 年度毒偵字第4702號），被告於本院審理時就被訴事實為有
罪之陳述，經詢問當事人意見，本院裁定改依簡式審判程序審理
，判決如下：
    主  文
張鎮源施用第二級毒品，處有期徒刑月，如易科罰金，以新臺
幣壹仟元折算壹日。扣案之甲基安非他命壹包（驗餘淨重零點零
陸公克）沒收銷燬之，扣案之甲基安非他命吸食器壹組、酒精燈
壹個沒收之。
    事  實
一、張鎮源曾因施用毒品案件，經本院裁定送觀察、勒戒後，認
    有繼續施用毒品之傾向，再經本院裁定令入戒治處所施以強
    制戒治，於民國98年3 月2 日執行完畢釋放。詎仍不知悔改
    ，於強制戒治執行完畢釋放後5 年內，復基於施用第二級毒
    品甲基安非他命之犯意，於99年6 月7 日14時許，在臺北縣
    中和市（現改制為新北市中和區）或永和市（現改制為永和
    區）某友人住處內（起訴書誤載為「在其位於臺北縣樹林市
    ○○路13號7 樓之居所內」），以將甲基安非他命置於玻璃
    球內燒烤吸食煙霧之方式，施用第二級毒品甲基安非他命1
    次。嗣於99年6 月9 日11時45分許，經警持臺灣臺北地方法
    院核發之搜索票，搜索張鎮源位於臺北縣樹林市（現改制為
    新北市樹林區○○○路13號7 樓之居所而查獲，並扣得張鎮
    源所有之甲基安非他命1 包（呈白色晶體狀，驗前淨重0.12
    公克，驗餘淨重0.06公克）、甲基安非他命吸食器1 組及酒
    精燈1 個。
二、案經臺灣板橋地方法院檢察署檢察官主動簽分後偵查起訴。
    理  由
一、按本件被告張鎮源所犯係死刑、無期徒刑、最輕本刑為3 年
    以上有期徒刑以外之罪，其於本院審理時就前揭被訴事實為
    有罪之陳述，經本院告知簡式審判程序之旨，並聽取其與公
    訴人之意見後，認無不得或不宜改依簡式審判程序進行之情
    形，爰依刑事訴訟法第273 條之1 第1 項規定，裁定本件改
    依簡式審判程序審理，合先敘明。
二、上揭犯罪事實，業據被告於本院審理時坦承不諱，並有甲基
    安非他命1 包（呈白色晶體狀，驗前淨重0.12公克，驗餘淨
    重0.06公克）、甲基安非他命吸食器1 組及酒精燈1 個扣案
    可稽，且被告於上開時、地經警查獲後所採集之尿液，經送
    請台灣檢驗科技股份有限公司檢驗之結果，呈甲基安非他命
    之陽性反應，有該公司99年7 月1 日編號UL/2010/60367 號
    濫用藥物檢驗報告、臺北縣（現改制為新北市）政府警察局
    查獲毒品案件尿液檢體監管紀錄表（檢體編號F000-0000 號
    ）各1 份在卷可憑，又扣案之上開白色晶體1 包經送驗結果
    ，確為第二級毒品甲基安非他命無誤，有內政部警政署刑事
    警察局99年6 月29日刑鑑字第0990085670號鑑定書1 份附卷
    可考，足認被告自白與事實相符，本件事證明確，其犯行洵
    堪認定。
三、按甲基安非他命為毒品危害防制條例第2 條第2 項第2 款所
    稱之第二級毒品，不得施用、持有。次按，犯毒品危害防制
    條例第10條施用第一級、第二級毒品之罪者，檢察官應聲請
    法院裁定，令被告入勒戒處所觀察、勒戒，經觀察、勒戒後
    ，檢察官依據勒戒處所之陳報，認受觀察、勒戒人無繼續施
    用毒品傾向者，應即釋放，並為不起訴之處分；認受觀察、
    勒戒人有繼續施用毒品之傾向者，檢察官應聲請法院裁定令
    入戒治處所強制戒治，其期間為6 個月以上，至無繼續強制
    戒治之必要為止，但最長不得逾1 年，強制戒治期滿，應即
    釋放，由檢察官為不起訴之處分。觀察、勒戒或強制戒治執
    行完畢釋放後，5 年內再犯第10條之罪者，應依一般刑事訴
    訟程序予以起訴論罪科刑，此觀諸毒品危害防制條例第20條
    第1 項、第2 項、第23條第1 項、第2 項規定自明。被告曾
    有如上開事實欄所示之觀察、勒戒及強制戒治前科，有臺灣
    高等法院被告前案紀錄表1 份在卷可佐，其於強制戒治執行
    完畢釋放後5 年內，再犯本件施用毒品案件，依前述規定自
    應予以起訴論罪科刑。是核被告所為，係犯毒品危害防制條
    例第10條第2 項施用第二級毒品罪。被告持有第二級毒品之
    低度行為，應為施用第二級毒品之高度行為所吸收，不另論
    罪。爰審酌被告經觀察、勒戒及強制戒治後，仍未能戒絕毒
    癮，顯見戒絕毒癮之意念非堅，惟念其於犯罪後坦承犯行，
    態度良好，且施用毒品行為，乃屬對自身健康之戕害行為，
    及其犯罪動機、目的、手段等一切情狀，量處如主文所示之
    刑，並諭知易科罰金之折算標準，以資懲儆。
四、扣案之白色晶體1 包（驗前淨重0.12公克，驗餘淨重0.06公
    克），經檢驗結果為甲基安非他命，已如前述，且係被告所
    有且供其施用之物，業據被告於本院審理時自承在卷，應依
    毒品危害防制條例第18條第1 項前段規定，不問屬於犯人與
    否，均沒收銷燬之，至鑑驗耗損之毒品因已滅失，自無庸宣
    告沒收銷燬。又扣案之甲基安非他命吸食器1 組及酒精燈1
    個，均為被告所有且供其施用甲基安非他命所用之物，亦據
    被告於本院審理時供述明確，均應依刑法第38條第1 項第2
    款之規定宣告沒收。至警方於上開時、地查獲被告時，固一
    併在被告居所內扣得電子磅秤1 台、葡萄糖1 包（呈白色粉
    末狀，驗前淨重3.83公克，驗餘淨重3.76公克）、現金新臺
    幣30萬8 千元、行動電話4 支（均含SIM 卡）等物，惟被告
    否認上開物品與其本件施用第二級毒品犯行有關，公訴人亦
    未提出證據證明上開物品與被告本件犯行有何相關，爰均不
    予宣告沒收，附此敘明。
據上論斷，應依刑事訴訟法第273 條之1 第1 項、第284 條之1
、第299 條第1 項前段，毒品危害防制條例第10條第2 項、第18
條第1 項前段，刑法第11條、第41條第1 項前段、第38條第1 項
第2 款，判決如主文。
本案經檢察官王筱寧到庭執行職務。
中    華    民    國   100    年    12    月    30    日
                  刑事第十三庭  法  官  楊筑婷
以上證明與原本無異。
如不服本判決應於收受本判決後10日內向本院提出上訴書狀，並
應敘述具體理由，如未敘述上訴理由者，應於上訴期間屆滿後20
日內補提理由書狀於本院（均須按他造當事人之人數附繕本）「
切勿逕送上級法院」。
                                書記官  傅淑芳
中    華    民    國   100    年    12    月    30    日
附錄本判決之論罪法條：
毒品危害防制條例第10條
施用第一級毒品者，處6 月以上5 年以下有期徒刑。
施用第二級毒品者，處3 年以下有期徒刑。